【裁判字號】    97,易,921
【裁判日期】    970822
【裁判案由】    傷害
【裁判全文】
臺灣士林地方法院刑事判決               97年度易字第921號
公  訴  人  臺灣士林地方法院檢察署檢察官
被      告  甲○○
            丙○○
上列被告因傷害案件，經檢察官提起公訴（97年度偵字第3767號
），本院判決如下：
    主  文
甲○○、丙○○均犯傷害罪，各處罰金新台幣壹萬元，如易服勞
役，均以新台幣貳仟元折算壹日。
    事  實
本院認定之犯罪事實，與起訴書之記載相同，茲引用之。
    理  由
一、訊據被告甲○○、丙○○二人均否認傷害對方，甲○○辯稱
    ：丙○○先出手拿大鎖打伊，伊出於反抗而抓丙○○之頭髮
    ，並無傷害丙○○之行為云云，丙○○則辯稱：甲○○先持
    裝有狗排泄物之桶子丟伊頭部，導致排泄物傾倒在伊身上，
    又持空瓶打伊，伊於是出於防衛而抓不詳之物體打甲○○云
    云。經查：被告甲○○之傷害犯行，業據丙○○於偵查中具
    結明確證述其受傷經過（見偵查卷第24頁），並有榮民總醫
    院所開具丙○○之診斷證明書1 張在卷可憑（見同上卷第16
    頁）；被告丙○○之傷害犯行，亦經甲○○於偵查中具結證
    述其受傷經過綦詳（見同上卷第23頁），並有馬偕醫院所開
    具甲○○之診斷證明書1 張附卷可稽，此外，證人乙○○亦
    於審理中到庭證稱甲○○有拿裝狗排泄物之桶子打丙○○的
    頭，被告2 人有扭打在一起等語（見本院97年6 月13日審判
    筆錄），至於乙○○並非從一直注視被告2 人之舉動，且丙○○於偵查中已承認因被甲○○以桶、瓶丟，於是伊有持甲○○處之大門鎖，此顯與乙○○之證詞不同，因認關於其2
    人互毆由甲○○先動手之證詞並不可採，另其有關被告甲○○有持空瓶毆打丙○○之部分與丙○○於偵查中證述甲○○
    係拿空酒瓶丟伊之情不符，亦不採之。此外，被告2 人互毆
    ，無從分別何方為不法侵害之互毆行為，均不得主張正當防
    衛。綜上，被告2 人罪證明確，其等犯行均堪認定。
二、核被告2 人所為，均係犯刑法第277 條第1 項之傷害罪。爰
    審酌渠等之素行、犯案之動機、當時所受之刺激、傷害之手
    段、所生之危害及犯後未能和解並均否認犯行之態度等一切
    情狀，各量處如主文所示之刑，並均諭知亦服勞役之折算標
    準。丙○○持以毆打甲○○之大鎖，尚無證據證明係其所有
    ，爰不諭知沒收。
據上論斷，應依刑事訴訟法第299 條第1 項前段、第310 條第1
項、刑法第第277 條第1 項、第42條第3 項，刑法施行法第1 條
之1，判決如主文。
本案經檢察官吳維雅到庭執行職務
中    華    民    國    97    年    8     月    22    日
                  刑事第四庭法  官  趙文卿
以上正本證明與原本無異。
如不服本判決，應於收受送達後10日內向本院提出上訴書狀，其
未敘述上訴理由者，應於上訴期間屆滿後20日內向本院補提理由
書狀（均須按他造當事人之人數附繕本）。
                            書記官  夏珍珍
中    華    民    國    97    年    8     月    22    日


司法院資訊處製作；財團法人民間司法改革基金會備份。
